---
title: "analise_fdanova"
author: "Rodney Fonseca"
date: "5/24/2020"
output: pdf_document
---

```{r setup, include=FALSE}
knitr::opts_chunk$set(echo = TRUE)
```

## FANOVA usando o pacote fdANOVA

```{r}
library("tidyverse")
library("fdANOVA")
```

Lendo os dados dos municípios
```{r}
mun <- readRDS("./dados_por_municipio.rds")
#View(mun)
dim(mun)
```

Selecionando numero de casos confirmados por municipio e IDHMs
```{r}
mun_conf <- select(mun,Estado,Município,confirmed,Data,IDHM_Renda,
              IDHM_Longevidade,IDHM_Educação) %>%
  # deixando as datas nas colunas
  spread(key = Data, value = confirmed) %>%
  # removendo DF, pois pra usar fdANOVA os grupos precisam ter n>1
  filter(Estado!="DISTRITO FEDERAL") %>%
  # removendo municipios que tem NA em IDHM_Renda
  filter(!is.na(IDHM_Renda))
dim(mun_conf)
```

Removendo os NAs:
```{r}
mun_conf <- na.omit(mun_conf)
```

Matriz em que nas colunas teremos as curvas suavizadas de casos diarios. Valores suavizados negativos são substituídos por zero.
```{r}
suav_curv_dia <- matrix(nrow=84,ncol=dim(mun_conf)[1])
for(i in 1:dim(mun_conf)[1]){
  tmp <- as.matrix(t(mun_conf[i,6:90]))
  tmp2 <- smooth.spline(1:84,diff(tmp))
  suav_curv_dia[,i] <- tmp2$y
}
suav_curv_dia[suav_curv_dia<0] <- 0
```

Gráfico dos casos diários
```{r}
matplot(suav_curv_dia,type='l',lty=1,col=1)
```

Separamos os municípios de acordo com o valor de IDHM_Renda.
```{r}
set.seed(2020)
# Avaliando o efeito de IHHM_Renda
aux_groups <- as.matrix(mun_conf$IDHM_Renda > 0.7)
plotFANOVA(x = suav_curv_dia, group.label = aux_groups,
           means = TRUE)
```

Teste FANOVA quando [IDHM_Renda>0.7] é usado como fator:
```{r}
fanova <- fanova.tests(x = suav_curv_dia,
                        group.label = aux_groups, test = "FP",
                       parallel = TRUE, nslaves = 2)
summary(fanova)
```

Separando os municípios de acordo com o valor de IDHM_Longevidade.
```{r}
aux_groups <- as.matrix(mun_conf$IDHM_Longevidade > 0.8)
plotFANOVA(x = suav_curv_dia, group.label = aux_groups,
           means = TRUE)
```

Teste FANOVA quando [IDHM_Longevidade>0.8] é usado como fator:
```{r}
fanova <- fanova.tests(x = suav_curv_dia,
                       group.label = aux_groups, test = "FP",
                       parallel = TRUE, nslaves = 2)
summary(fanova)
```

Separando os municípios de acordo com o valor de IDHM_Educação.
```{r}
aux_groups <- as.matrix(mun_conf$IDHM_Educação > 0.6)
plotFANOVA(x = suav_curv_dia, group.label = aux_groups,
           means = TRUE)
```

Teste FANOVA quando [IDHM_Educação>0.6] é usado como fator:
```{r}
fanova <- fanova.tests(x = suav_curv_dia,
                       group.label = aux_groups, test = "FP",
                       parallel = TRUE, nslaves = 2)
summary(fanova)
```
